【裁判字號】    92,易,1160
【裁判日期】    920606
【裁判案由】    賭博等
【裁判全文】
臺灣臺中地方法院刑事判決                        九十二年度易字第一一六○號
    公  訴  人  臺灣臺中地方法院檢察署檢察官
    被      告  甲○○
                乙○○
右被告等因賭博等案件，經檢察官提起公訴（九十二年度偵字第四一七七號），本院
判決如左：
    主  文
甲○○共同違反未依電子遊戲場業管理條例規定辦理營利事業登記，不得經營電子遊
戲場業之規定，處拘役參拾日，如易科罰金，以參佰元折算壹日；緩刑貳年。扣案之
電子遊戲機「小瑪琍」及「麻將大亨」各壹台（均含ＩＣ板）及賭資壹萬肆仟零玖拾
元，均沒收。
乙○○連續在公眾得出入之場所賭博財物，處罰金伍佰元，罰金如易服勞役，以新臺
幣玖佰元即銀元參佰元折算壹日；緩刑貳年。扣案之電子遊戲機「小瑪琍」及「麻將
大亨」各壹台（均含ＩＣ板）及賭資壹萬肆仟零玖拾元，均沒收。
    事  實
一、甲○○明知自八十九年二月三日電子遊戲場業管理條例公佈施行後，未依電子遊
    戲場業管理條例規定辦理營利事業登記者，不得經營電子遊戲場業，竟未經主管
    機關核准且未辦理營利事業登記，分別與真實姓名年籍不詳自稱「英傑」、「蔡
    英芳」之成年男子二人（下稱「英傑」、「蔡英芳」），共同基於賭博之概括犯
    意及違反電子遊戲場業管理條例第十五條規定之犯意聯絡，自民國九十二年二月
    十四日起，在位於臺中縣豐原市○○路○段三十七號甲○○所經營「歡喜食品行
    」之不特定公眾得出入場所，未經許可擺設經營業經公告查禁之賭博電玩機具小
    瑪琍（「英傑」所寄放）及麻將大亨（「蔡英芳」所寄放）各一台（均含ＩＣ板
    ），並用之與不特定之賭客對賭，其對賭方式為：賭客每次最少須投新臺幣（下
    同）十元硬幣，每十元可選押五次，如押中，則可贏得所下注金額之一倍至數倍
    不等之彩金（由電動機具自動吐出），如未押中，則賭客所下注金額即由甲○○
    與「英傑」、「蔡英芳」二人贏得，再由甲○○分別與上述二人均分。賭客乙○
    ○乃基於賭博之概括犯意，先後於九十二年二月十六日中午十二時許及同年月十
    七日二十時二十分許，連續前往右址賭玩前開賭博性電玩機具小瑪琍各約七十元
    、三十元，二次合計約一百餘元。嗣於九十二年二月十七日二十時二十分許，臺
    中縣警察局豐原分局員警前往執行戶口查察勤務時，當場查獲賭客乙○○在右址
    賭玩前開賭博性電玩機具小瑪琍，並扣得賭博電玩機具小瑪琍及麻將大亨各一台
    （均含ＩＣ板），並分別由賭博電玩機具小瑪琍中取出賭資一萬三千七百二十元
    、麻將大享中取出賭資三百七十元，合計賭資共一萬元四千零九十元。
二、案經臺中縣警察局豐原分局報請臺灣臺中地方法院檢察署檢察官偵查起訴。
    理  由
一、右揭犯罪事實業據被告甲○○、乙○○二人於警、偵訊中及本院審理時坦承不諱
    ，此外，復有現場照片二張、扣押物品目錄表、現場圖一紙附卷可稽，足見被告
    二人之自白與事實相符，堪信為真實，從而本件事證明確，被告二人之犯行均堪
    認定。
二、查電子遊戲場業管理條例所稱之電子遊戲場業，係指設置電子遊戲機具供不特定
    人益智娛樂之營利事業，此為該條例第三條所明定，被告甲○○在其所經營上揭
    「歡喜食品行」內設置、陳列電子遊戲機具，且被告等陳列該電子遊戲機具前，
    並未依規定辦理電子遊戲場業營利事業登記一節，為被告甲○○所自承；雖被告
    甲○○陳列該電子遊戲機具數量為二臺，事後並供與不特定人賭博，惟電子遊戲
    場業管理條例所稱之電子遊戲場業，即指經營電子遊戲場業者，不以擺設電子遊
    戲機具之臺數為認定之標準，此於電子遊戲場業管理條例之法令研修主管機關即
    經濟部商業司於八十九年六月三十日以八十九六月三十日（八九）商字第八九０
    一八五三六號解釋甚明，是被告既未依該條例規定辦理營利事業登記，所陳列之
    電子遊戲機具數量雖僅二臺，亦無礙於違反該條例之認定。又被告於陳列該電子
    遊戲機具後，供與不特定者賭博所用，而該條例第十七條第一項第六款雖明文不
    得涉及賭博、妨害風化或其他犯罪行為，但該條例第十七條第一項第六款規定陳
    列之電子遊戲機具不得供為賭博、妨害風化或其他犯罪行為所用，違反此項規定
    者，依同條例第三十條規定，得科以罰鍰，惟並無因設置、陳列電子遊戲機具後
    供為賭博等不法行為所用時即因而排除適用之規定，況倘因之予以排除適用，亦
    形成於單純設置、陳列供為娛樂所用之輕行為，須依該條例第二十二條處罰，而
    設置、陳列後供為賭博所用之重行為，反不適用之輕重失據情狀。故核被告甲○
    ○所為，係違反電子遊戲場業管理條例第十五條之未依電子遊戲場業管理條例規
    定辦理營利事業登記，不得經營電子遊戲場業之規定而應依同條例第二十二條處
    罰及刑法第二百六十六條第一項前段之賭博二罪。核被告乙○○所為，係犯刑法
    第二百六十六條第一項前段之賭博罪。公訴人雖認被告甲○○所為係犯刑法第二
    百六十七條之常業賭博罪，惟被告甲○○乃以經營「歡喜食品行」維生，其僅受
    託寄放上揭二台賭博性電動機具，所得賭資僅有一萬餘元，且需與寄放者均分，
    是依其經營規模及所得觀之，尚難認係恃賭博維生，公訴人漏未審酌此點，尚有
    未洽，惟起訴之基本社會事實相同，爰依法變更起訴法條，併予敘明。又被告甲
    ○○與「英傑」、「蔡英芳」二人間就前開犯行，分別有犯意聯絡及行為分擔，
    分為共同正犯。被告甲○○、乙○○先後數次賭博犯行，均時間緊接、方法相同
    ，觸犯構成要件相同之罪名，顯基於概括犯意反覆為之，應依連續犯規定論以一
    罪，並分別加重其刑。被告甲○○所犯前開二罪間，有方法結果之牽連關係，為
    牽連犯，應依刑法第五十五條規定，從一重之以違反電子遊戲場業管理條例第二
    十二條之罪處斷。爰審酌被告甲○○擺設之賭博性電子遊戲機僅有二檯，犯罪所
    得之金額不高、犯罪動機、目的、手段、所生危害及被告二人犯後均能坦承犯行
    、態度良好等一切情狀，分別量處如主文所示之刑，並諭知易科罰金及易服勞役
    之折算標準。未查被告甲○○、乙○○二人均前未曾受有期徒刑以上刑之宣告，
    此有臺灣臺中地方法院檢察署刑案資料查註紀錄表及臺灣高等法院被告全國前案
    紀錄表附卷可憑，其經此教訓，當知警惕而無再犯之虞，本院綜核各情，認所宣
    告之刑，認均以暫不執行為適當，皆併予宣告緩刑二年，以啟自新。
三、扣案之賭博性電子遊戲機「小瑪琍」、「麻將大亨」各一台（均含ＩＣ板）係當
    場賭博之器具，賭資一萬四千零九十元係在上開機具內及賭檯上之財物，均依刑
    法第二百六十六條第二項規定宣告沒收之。
據上論斷，應依刑事訴訟法第二百九十九條第一項前段、第三百條，電子遊戲場業管
理條例第二十二條、第十五條，刑法第十一條前段、第二十八條、第五十六條、第二
百六十六條第一項前段、第二項、第五十五條、第四十一條第一項前段、第四十二條
第二項、第七十四條第一款，罰金罰鍰提高標準條例第一條前段、第二條，判決如主
文。
本案經檢察官陳忠榮到庭執行職務。
中      華      民國    九十二    年      六      月      六      日
                           臺灣臺中地方法院刑事第六庭
                             審判長法  官  梁  堯  銘
                                   法  官  莊  深  淵
                                   法  官  洪  堯  讚
右正本證明與原本無異。
如不服本判決，應於判決送達後十日內向本院提出上訴狀，上訴於臺灣高等法院臺中
分院( 須附繕本 )。
                                   書記官
中      華      民      國    九十二    年      六      月      六      日
附錄論罪科刑法條
刑法第二百六十六條
在公共場所或公眾得出入之場所賭博財物者，處一千元以下罰金。但以供人暫時娛樂
之物為賭者，不在此限。
當場賭博之器具與在賭檯或兌換籌碼處之財物，不問屬於犯人與否，沒收之。
電子遊戲場業管理條例第十五條
未依本條例規定辦理營利事業登記者，不得經營電子遊戲場業。
電子遊戲場業管理條例第二十二條
違反第十五條規定者，處行為人一年以下有期徒刑、拘役或科或併科新台幣五十萬元
以上二百五十萬元以下罰金。


司法院資訊處製作；財團法人民間司法改革基金會備份。
